---
title: "TyT2019|W34 - Histogrammes empilés et 'geom_chicklet'"
author: "Johanie Fournier, agr."
date: "`r format(Sys.time(), '%Y-%m-%d')`"
output: 
  html_document
---
<style>
body {
text-align: justify}
</style>

```{r setup, include=FALSE, echo=FALSE}
#install.packages("eeptools")
#library(devtools)
#devtools::install_github("duncantl/XMLRPC")
#devtools::install_github("thebioengineer/tidytuesdayR")
#devtools::install_github("alasairrushworth/inspectdf")
#install.packages("extrafont")
#install.packages("ggchicklet", repos = "https://cinc.rud.is")
library(ggchicklet)
library(extrafont)
library(janitor)
#font_import()
library(zoo)
library(inspectdf)
#library(tidytuesdayR)
library(knitr)
#library(RWordPress)
library(readxl)
library(readr)
library(dplyr)
library(tidyr)
library(data.table)
library(tidyverse)
library(ggplot2)
#library(ggalt)
#library(magick)
#library(here)
library(magrittr)
library(Hmisc)
#library(patchwork)
#library(bbplot)
#library(ggpol)
library(lubridate)
#library(eeptools)
```
Le [#Tidytuesday](https://github.com/rfordatascience/tidytuesday) de cette semaine concerne les armes nucléaires. J'ai donc utilisé 3 histogrammes pour créer une histoire entourant les armes nucléaires et tester 'geom_chicklet'. 

<br><br>
**CONTEXTE**

Les données de cette semaine sont disponible dans le [rapport suivant](https://github.com/data-is-plural/nuclear-explosions/blob/master/documents/sipri-report-original.pdf) et sur [wikipedia](https://en.wikipedia.org/wiki/List_of_nuclear_weapons_tests). Des informations aditionnelles peuvent être concultées [ici](https://ourworldindata.org/nuclear-weapons).

La technologie des armes nucléaires a été mise au point dans les années 1930 et 1940. Les premières armes nucléaires ont explosées sur Hiroshima et Nagasaki en août 1945. La puissance dévastatrice des bombes larguées sur le Japon a forcé la reddition des Japonais. Depuis lors, le contrôle de la prolifération des armes nucléaires est une question importante dans les relations internationales et les deux détonations au Japon sont restées le seul usage de tous les temps en guerre. 


<br><br>
**OBJECTIFS**

1) Identifier le pays qui a enregistré le plus d'explosion nucléaire.
2) Visualiser la région où ces bombes ont explosées avec la raison de la manière à monter une histoire sur le sujet.
3) Utiliser 'geom_chicklet' pour créer les hisogrammes


<br><br>
**IMPORTER**
```{r, include=TRUE, echo=TRUE, warning=FALSE,comment=FALSE}
nuclear_explosions <- readr::read_csv("https://raw.githubusercontent.com/rfordatascience/tidytuesday/master/data/2019/2019-08-20/nuclear_explosions.csv")
```

<br><br>
**EXPLORER**
```{r, echo=TRUE}
summary(nuclear_explosions)
```
Toutes les informations nécessaire sont déjà dans la base de donnée. Reste juste à créer des tables avec l'information dont j'ai besion pour monter mon histoire.  

<br><br>

**PRÉPARER** 

```{r, include=TRUE, echo=TRUE, warning=FALSE, eval=TRUE, comment=FALSE}
#quel est le pays qui enregistre le plus d'explosion nucléaire?
nuclear_explosions_cat <- nuclear_explosions %>% 
  inspect_cat()
pct_country<-nuclear_explosions_cat$levels$country %>% 
  mutate(type="country")
#rep=USA avec 50%

#Dans quel région les États-Unis font-ils exploser leurs bombes?
nuclear_explosions_cat <- nuclear_explosions %>% 
  filter(country=="USA") %>% 
  inspect_cat()
pct_region<-nuclear_explosions_cat$levels$region %>% 
  mutate(type="country")
#rep: NTS avec 88% (Nevada Test Site)

#Pour quel raison?
nuclear_explosions_cat <- nuclear_explosions %>% 
  filter(country=="USA") %>% 
  mutate(raison="autres") %>% 
  mutate(raison=ifelse(purpose=="COMBAT", "COMBAT", raison)) %>% 
  mutate(raison=ifelse(purpose %in% c("WR", "WE", "WE/WR", "WR/WE", "SE/WR", "WR/SE"), "Training", raison)) %>% 
  inspect_cat()
pct_purpose<-nuclear_explosions_cat$levels$purpose
pct_purpose<-nuclear_explosions_cat$levels$raison %>% 
  mutate(type="country")
#Entrainement
```


<br><br>
**VISUALISER**

```{r, eval=FALSE}
#Graphique 1: Qui
gg<-ggplot(pct_country, aes(x=type, y=prop, fill=reorder(value, -prop)))
gg <- gg + geom_chicklet(width = 1.8)
gg <- gg + coord_flip()
gg <- gg + scale_fill_manual(values=c("#749594", "#AFB7BB", "#AFB7BB", "#AFB7BB", "#AFB7BB", "#AFB7BB", "#AFB7BB"))
#retirer la légende
gg <- gg + theme(legend.position = "none")
#ajuster les axes 
gg <- gg + expand_limits(y=c(0, 1.3))
gg <- gg + expand_limits(x=c(-4, 3))
#modifier le thème
gg <- gg +  theme(panel.border = element_blank(),
                    panel.background = element_blank(),
                    plot.background = element_blank(),
                    panel.grid.major.x= element_blank(),
                    panel.grid.major.y= element_blank(),
                    panel.grid.minor = element_blank(),
                    axis.line.x = element_blank(),
                    axis.line.y = element_blank(),
                    axis.ticks.y = element_blank(),
                    axis.ticks.x = element_blank())
#ajouter les titres
gg<-gg + labs(title="Qui s'amuse avec des armes nucléaires?",
              subtitle="\nLa technologie des armes nucléaires a été mise au point dans les\nannées 1930 et 1940. Depuis, 2078 bombes ont été déployées.\n\nPourcentage des dispositifs nucléaires déployés par pays",
              y=" ", 
              x=" ")
gg<-gg + theme(plot.title    = element_text(size=40, hjust=0,vjust=0, face="bold", family="Tw Cen MT"),
                 plot.subtitle = element_text(size=25, hjust=0,vjust=0, family="Tw Cen MT", color="#7A878E"),
                 axis.title.y  = element_blank(),
                 axis.title.x  = element_blank(),
                 axis.text.y   = element_blank(), 
                 axis.text.x   = element_blank())
#ajouter les étiquettes de données
gg<-gg + annotate(geom="text", x=1,y=0.01, label="États-Unis", color="black", size=10, hjust=0,vjust=0.5, fontface="bold", family="Tw Cen MT")
gg<-gg + annotate(geom="text", x=1,y=0.38, label="50%", color="black", size=10, hjust=0,vjust=0.5, fontface="bold", family="Tw Cen MT")
```

```{r, include=FALSE, echo=FALSE, warning=FALSE}
aspect_ratio <-2
height <- 5
ggsave("~/Documents/ENTREPRISE/Projets R/Tidytuesday/TyT2019/W34/qui fra.png", 
       height = height , width = height * aspect_ratio)

# Call back the plot
plot1 <- image_read('~/Documents/ENTREPRISE/Projets R/Tidytuesday/TyT2019/W34/qui fra.png')
#image_browse(plot1)
```

```{r, eval=FALSE}
#Graphique 2: pourquoi
gg<-ggplot(pct_purpose, aes(x=type, y=prop))
gg <- gg + geom_chicklet(aes(fill=reorder(value, -prop)),width = 1.8)
gg <- gg + coord_flip()
gg <- gg + scale_fill_manual(values=c("#749594", "#AFB7BB", "#AFB7BB"))
#retirer la légende
gg <- gg + theme(legend.position = "none")
#ajuster les axes 
gg <- gg + expand_limits(y=c(0, 1.3))
gg <- gg + expand_limits(x=c(-4, 3))
#modifier le thème
gg <- gg +  theme(panel.border = element_blank(),
                    panel.background = element_blank(),
                    plot.background = element_blank(),
                    panel.grid.major.x= element_blank(),
                    panel.grid.major.y= element_blank(),
                    panel.grid.minor = element_blank(),
                    axis.line.x = element_blank(),
                    axis.line.y = element_blank(),
                    axis.ticks.y = element_blank(),
                    axis.ticks.x = element_blank())
#ajouter les titres
gg<-gg + labs(title=" ",
              subtitle="Raisons du déploiement des bombes des États-Unis",
              y=" ", 
              x=" ")
gg<-gg + theme(plot.title    = element_blank(),
                 plot.subtitle = element_text(size=25, hjust=0,vjust=0, family="Tw Cen MT", color="#7A878E"),
                 axis.title.y  = element_blank(),
                 axis.title.x  = element_blank(),
                 axis.text.y   = element_blank(), 
                 axis.text.x   = element_blank())
#Faire des flèches
arrows <- tibble(
  x1 = c(2.2),
  x2 = c(1.9),
  y1 = c(1.20),
  y2 = c(1)
)
gg<-gg +    geom_curve(data = arrows, aes(x = x1, y = y1, xend = x2, yend = y2), 
                              arrow = arrow(length = unit(0.1, "inch")), 
                              size = 0.8, color = "#D33E43", curvature = 0.3)
#ajouter les étiquettes de données
gg<-gg + annotate(geom="text", x=1,y=0.01, label="Entrainement", color="black", size=10, hjust=0,vjust=0.5, fontface="bold", family="Tw Cen MT")
gg<-gg + annotate(geom="text", x=1,y=0.78, label="90%", color="black", size=10, hjust=0,vjust=0.5, fontface="bold", family="Tw Cen MT")
gg<-gg + annotate(geom="text", x=1,y=1.2, label="Combat\n0.002%", color="#D33E43", size=7, hjust=0.5,vjust=0.5, fontface="bold", family="Tw Cen MT")
```

```{r, include=FALSE, echo=FALSE, warning=FALSE}
aspect_ratio <-3.333
height <- 3
ggsave("~/Documents/ENTREPRISE/Projets R/Tidytuesday/TyT2019/W34/pourquoi fra.png", 
       height = height , width = height * aspect_ratio)

# Call back the plot
plot2 <- image_read('~/Documents/ENTREPRISE/Projets R/Tidytuesday/TyT2019/W34/pourquoi fra.png')
#image_browse(plot2)
```

```{r, eval=FALSE}
#Graphique 3: ou
gg<-ggplot(pct_region, aes(x=type, y=prop))
gg <- gg + geom_chicklet(aes(fill=reorder(value, -prop)),width = 1.8)
gg <- gg + coord_flip()
gg <- gg + scale_fill_manual(values=c("#749594", "#AFB7BB", "#AFB7BB", "#AFB7BB", "#AFB7BB", "#AFB7BB", "#AFB7BB", "#AFB7BB", "#AFB7BB", "#AFB7BB", "#AFB7BB", "#AFB7BB", "#AFB7BB", "#AFB7BB", "#AFB7BB", "#AFB7BB", "#AFB7BB", "#AFB7BB", "#AFB7BB", "#AFB7BB", "#AFB7BB", "#AFB7BB", "#AFB7BB"))
#retirer la légende
gg <- gg + theme(legend.position = "none")
#ajuster les axes 
gg <- gg + expand_limits(y=c(0, 1.3))
gg <- gg + expand_limits(x=c(-4, 3))
#modifier le thème
gg <- gg +  theme(panel.border = element_blank(),
                    panel.background = element_blank(),
                    plot.background = element_blank(),
                    panel.grid.major.x= element_blank(),
                    panel.grid.major.y= element_blank(),
                    panel.grid.minor = element_blank(),
                    axis.line.x = element_blank(),
                    axis.line.y = element_blank(),
                    axis.ticks.y = element_blank(),
                    axis.ticks.x = element_blank())
#ajouter les titres
gg<-gg + labs(title=" ",
              subtitle="Région où les bombes des États-Unis ont été déployées",
              y=" ", 
              x=" ",
              caption= "Les premières armes nucléaires ont explosées sur Hiroshima et\nNagasaki en août 1945 au cours de la 2e Guerre Mondiale et ont\ncausées des  milliers de morts. Depuis, le contrôle de la prolifération\ndes armes nucléaires est une question importante dans les\nrelations internationales.")
gg<-gg + theme(plot.title    = element_blank(),
                 plot.subtitle = element_text(size=25, hjust=0,vjust=0, family="Tw Cen MT", color="#7A878E"),
                 plot.caption = element_text(size=25, hjust=0,vjust=0, family="Tw Cen MT", color="#7A878E"),
                 axis.title.y  = element_blank(),
                 axis.title.x  = element_blank(),
                 axis.text.y   = element_blank(), 
                 axis.text.x   = element_blank())
#Faire des flèches
arrows <- tibble(
  x1 = c(2.2),
  x2 = c(1.9),
  y1 = c(1.20),
  y2 = c(0.99)
)
gg<-gg +    geom_curve(data = arrows, aes(x = x1, y = y1, xend = x2, yend = y2), 
                              arrow = arrow(length = unit(0.1, "inch")), 
                              size = 0.8, color = "#D33E43", curvature = 0.3)
#ajouter les étiquettes de données
gg<-gg + annotate(geom="text", x=1,y=0.01, label="Site test au Nevada", color="black", size=10, hjust=0,vjust=0.5, fontface="bold", family="Tw Cen MT")
gg<-gg + annotate(geom="text", x=1,y=0.76, label="88%", color="black", size=10, hjust=0,vjust=0.5, fontface="bold", family="Tw Cen MT")
gg<-gg + annotate(geom="text", x=1,y=1.2, label="Hiroshima et\nNagasaki 0.002%", color="#D33E43", size=7, hjust=0.5,vjust=0.5, fontface="bold", family="Tw Cen MT")
```

```{r, include=FALSE, echo=FALSE, warning=FALSE}
aspect_ratio <-2
height <- 5
ggsave("~/Documents/ENTREPRISE/Projets R/Tidytuesday/TyT2019/W34/ou fra.png", 
       height = height , width = height * aspect_ratio)

# Call back the plot
plot3 <- image_read('~/Documents/ENTREPRISE/Projets R/Tidytuesday/TyT2019/W34/ou fra.png')
#image_browse(plot3)
```

```{r, include=FALSE, echo=FALSE, warning=FALSE}
# And bring in a logo
logo_raw<-image_read('~/Documents/ENTREPRISE/Projets R/Logo/Logo_gris_FFFFFF.png')
logo <- logo_raw %>%
  image_scale("x30") %>% 
  image_background("#FFFFFF", flatten = TRUE) %>%
  image_border("#FFFFFF", "10x10")

couleur <- image_read('~/Documents/ENTREPRISE/Projets R/couleur/FFFFFF.png')
backgound <- couleur %>%
  image_scale("x20") %>% 
  image_background("#FFFFFF", flatten = TRUE) %>%
  image_border("#FFFFFF", "1000x40")
  
footer<-image_composite(backgound, logo, offset="+0+50") %>% 
  image_annotate("SOURCE:  Stockholm International Peace Research Institute  |  DESIGN: Johanie Fournier, agr.",
                 color = "#8597A0", size = 32, gravity='northeast', location = "+10+55")
#image_browse(footer)

# Stack them on top of each other
final_plot <- image_append(image_scale(c(plot1,plot2, plot3,footer),1000), stack = TRUE)
#image_browse(final_plot)

# And overwrite the plot without a logo
#image_write(final_plot, '~/Documents/ENTREPRISE/Projets R/Tidytuesday/TyT2019/W34/fra FINAL.png')

###########################################################################################################################
####################################################Anglais################################################################
###########################################################################################################################
```

```{r, include=FALSE, echo=FALSE, warning=FALSE}
#Graphique 1: Qui
gg<-ggplot(pct_country, aes(x=type, y=prop, fill=reorder(value, -prop)))
gg <- gg + geom_chicklet(width = 1.8)
gg <- gg + coord_flip()
gg <- gg + scale_fill_manual(values=c("#749594", "#AFB7BB", "#AFB7BB", "#AFB7BB", "#AFB7BB", "#AFB7BB", "#AFB7BB"))
#retirer la légende
gg <- gg + theme(legend.position = "none")
#ajuster les axes 
gg <- gg + expand_limits(y=c(0, 1.3))
gg <- gg + expand_limits(x=c(-4, 3))
#modifier le thème
gg <- gg +  theme(panel.border = element_blank(),
                    panel.background = element_blank(),
                    plot.background = element_blank(),
                    panel.grid.major.x= element_blank(),
                    panel.grid.major.y= element_blank(),
                    panel.grid.minor = element_blank(),
                    axis.line.x = element_blank(),
                    axis.line.y = element_blank(),
                    axis.ticks.y = element_blank(),
                    axis.ticks.x = element_blank())
#ajouter les titres
gg<-gg + labs(title="Who Plays With Nuclear Weapons?",
              subtitle="\nNuclear weapons technology was developed in the 1930s and 1940s.\nSince then, 2078 bombs have been deployed.\n\nPercentage of nuclear devices deployed by country",
              y=" ", 
              x=" ")
gg<-gg + theme(plot.title    = element_text(size=40, hjust=0,vjust=0, face="bold", family="Tw Cen MT"),
                 plot.subtitle = element_text(size=25, hjust=0,vjust=0, family="Tw Cen MT", color="#7A878E"),
                 axis.title.y  = element_blank(),
                 axis.title.x  = element_blank(),
                 axis.text.y   = element_blank(), 
                 axis.text.x   = element_blank())
#ajouter les étiquettes de données
gg<-gg + annotate(geom="text", x=1,y=0.01, label="United States", color="black", size=10, hjust=0,vjust=0.5, fontface="bold", family="Tw Cen MT")
gg<-gg + annotate(geom="text", x=1,y=0.38, label="50%", color="black", size=10, hjust=0,vjust=0.5, fontface="bold", family="Tw Cen MT")
```

```{r, include=FALSE, echo=FALSE, warning=FALSE}
aspect_ratio <-2
height <- 5
ggsave("~/Documents/ENTREPRISE/Projets R/Tidytuesday/TyT2019/W34/qui eng.png", 
       height = height , width = height * aspect_ratio)

# Call back the plot
plot1 <- image_read('~/Documents/ENTREPRISE/Projets R/Tidytuesday/TyT2019/W34/qui eng.png')
#image_browse(plot1)
```

```{r, include=FALSE, echo=FALSE, warning=FALSE}
#Graphique 2: pourquoi
gg<-ggplot(pct_purpose, aes(x=type, y=prop))
gg <- gg + geom_chicklet(aes(fill=reorder(value, -prop)),width = 1.8)
gg <- gg + coord_flip()
gg <- gg + scale_fill_manual(values=c("#749594", "#AFB7BB", "#AFB7BB"))
#retirer la légende
gg <- gg + theme(legend.position = "none")
#ajuster les axes 
gg <- gg + expand_limits(y=c(0, 1.3))
gg <- gg + expand_limits(x=c(-4, 3))
#modifier le thème
gg <- gg +  theme(panel.border = element_blank(),
                    panel.background = element_blank(),
                    plot.background = element_blank(),
                    panel.grid.major.x= element_blank(),
                    panel.grid.major.y= element_blank(),
                    panel.grid.minor = element_blank(),
                    axis.line.x = element_blank(),
                    axis.line.y = element_blank(),
                    axis.ticks.y = element_blank(),
                    axis.ticks.x = element_blank())
#ajouter les titres
gg<-gg + labs(title=" ",
              subtitle="Reasons for deploying US bombs",
              y=" ", 
              x=" ")
gg<-gg + theme(plot.title    = element_blank(),
                 plot.subtitle = element_text(size=25, hjust=0,vjust=0, family="Tw Cen MT", color="#7A878E"),
                 axis.title.y  = element_blank(),
                 axis.title.x  = element_blank(),
                 axis.text.y   = element_blank(), 
                 axis.text.x   = element_blank())
#Faire des flèches
arrows <- tibble(
  x1 = c(2.2),
  x2 = c(1.9),
  y1 = c(1.20),
  y2 = c(1)
)
gg<-gg +    geom_curve(data = arrows, aes(x = x1, y = y1, xend = x2, yend = y2), 
                              arrow = arrow(length = unit(0.1, "inch")), 
                              size = 0.8, color = "#D33E43", curvature = 0.3)
#ajouter les étiquettes de données
gg<-gg + annotate(geom="text", x=1,y=0.01, label="Training", color="black", size=10, hjust=0,vjust=0.5, fontface="bold", family="Tw Cen MT")
gg<-gg + annotate(geom="text", x=1,y=0.78, label="90%", color="black", size=10, hjust=0,vjust=0.5, fontface="bold", family="Tw Cen MT")
gg<-gg + annotate(geom="text", x=1,y=1.2, label="Combat\n0.002%", color="#D33E43", size=7, hjust=0.5,vjust=0.5, fontface="bold", family="Tw Cen MT")
```

```{r, include=FALSE, echo=FALSE, warning=FALSE}
aspect_ratio <-3.333
height <- 3
ggsave("~/Documents/ENTREPRISE/Projets R/Tidytuesday/TyT2019/W34/pourquoi eng.png", 
       height = height , width = height * aspect_ratio)

# Call back the plot
plot2 <- image_read('~/Documents/ENTREPRISE/Projets R/Tidytuesday/TyT2019/W34/pourquoi eng.png')
#image_browse(plot2)
```

```{r, include=FALSE, echo=FALSE, warning=FALSE}
#Graphique 3: ou
gg<-ggplot(pct_region, aes(x=type, y=prop))
gg <- gg + geom_chicklet(aes(fill=reorder(value, -prop)),width = 1.8)
gg <- gg + coord_flip()
gg <- gg + scale_fill_manual(values=c("#749594", "#AFB7BB", "#AFB7BB", "#AFB7BB", "#AFB7BB", "#AFB7BB", "#AFB7BB", "#AFB7BB", "#AFB7BB", "#AFB7BB", "#AFB7BB", "#AFB7BB", "#AFB7BB", "#AFB7BB", "#AFB7BB", "#AFB7BB", "#AFB7BB", "#AFB7BB", "#AFB7BB", "#AFB7BB", "#AFB7BB", "#AFB7BB", "#AFB7BB"))
#retirer la légende
gg <- gg + theme(legend.position = "none")
#ajuster les axes 
gg <- gg + expand_limits(y=c(0, 1.3))
gg <- gg + expand_limits(x=c(-4, 3))
#modifier le thème
gg <- gg +  theme(panel.border = element_blank(),
                    panel.background = element_blank(),
                    plot.background = element_blank(),
                    panel.grid.major.x= element_blank(),
                    panel.grid.major.y= element_blank(),
                    panel.grid.minor = element_blank(),
                    axis.line.x = element_blank(),
                    axis.line.y = element_blank(),
                    axis.ticks.y = element_blank(),
                    axis.ticks.x = element_blank())
#ajouter les titres
gg<-gg + labs(title=" ",
              subtitle="Region where US bombs were deployed",
              y=" ", 
              x=" ",
              caption= "The first nuclear weapons exploded on Hiroshima and Nagasaki in\nAugust 1945 during the Second World War and caused thousands of\ndeaths. Since then, control over the proliferation of nuclear weapons\nhas been an important issue in international relations.\n")
gg<-gg + theme(plot.title    = element_blank(),
                 plot.subtitle = element_text(size=25, hjust=0,vjust=0, family="Tw Cen MT", color="#7A878E"),
                 plot.caption = element_text(size=25, hjust=0,vjust=0, family="Tw Cen MT", color="#7A878E"),
                 axis.title.y  = element_blank(),
                 axis.title.x  = element_blank(),
                 axis.text.y   = element_blank(), 
                 axis.text.x   = element_blank())
#Faire des flèches
arrows <- tibble(
  x1 = c(2.2),
  x2 = c(1.9),
  y1 = c(1.20),
  y2 = c(0.99)
)
gg<-gg +    geom_curve(data = arrows, aes(x = x1, y = y1, xend = x2, yend = y2), 
                              arrow = arrow(length = unit(0.1, "inch")), 
                              size = 0.8, color = "#D33E43", curvature = 0.3)
#ajouter les étiquettes de données
gg<-gg + annotate(geom="text", x=1,y=0.01, label="Nevada test site", color="black", size=10, hjust=0,vjust=0.5, fontface="bold", family="Tw Cen MT")
gg<-gg + annotate(geom="text", x=1,y=0.76, label="88%", color="black", size=10, hjust=0,vjust=0.5, fontface="bold", family="Tw Cen MT")
gg<-gg + annotate(geom="text", x=1,y=1.2, label="Hiroshima and\nNagasaki 0.002%", color="#D33E43", size=7, hjust=0.5,vjust=0.5, fontface="bold", family="Tw Cen MT")
```

```{r, include=FALSE, echo=FALSE, warning=FALSE}
aspect_ratio <-2
height <- 5
ggsave("~/Documents/ENTREPRISE/Projets R/Tidytuesday/TyT2019/W34/ou eng.png", 
       height = height , width = height * aspect_ratio)

# Call back the plot
plot3 <- image_read('~/Documents/ENTREPRISE/Projets R/Tidytuesday/TyT2019/W34/ou eng.png')
#image_browse(plot3)
```

```{r, include=FALSE, echo=FALSE, warning=FALSE}
# And bring in a logo
logo_raw<-image_read('~/Documents/ENTREPRISE/Projets R/Logo/Logo_gris_FFFFFF.png')
logo <- logo_raw %>%
  image_scale("x30") %>% 
  image_background("#FFFFFF", flatten = TRUE) %>%
  image_border("#FFFFFF", "10x10")

couleur <- image_read('~/Documents/ENTREPRISE/Projets R/couleur/FFFFFF.png')
backgound <- couleur %>%
  image_scale("x20") %>% 
  image_background("#FFFFFF", flatten = TRUE) %>%
  image_border("#FFFFFF", "1000x40")
  
footer<-image_composite(backgound, logo, offset="+0+50") %>% 
  image_annotate("SOURCE:  Stockholm International Peace Research Institute  |  DESIGN: Johanie Fournier, agr.",
                 color = "#8597A0", size = 32, gravity='northeast', location = "+10+55")
#image_browse(footer)

# Stack them on top of each other
final_plot <- image_append(image_scale(c(plot1,plot2, plot3,footer),1000), stack = TRUE)
#image_browse(final_plot)

# And overwrite the plot without a logo
#image_write(final_plot, '~/Documents/ENTREPRISE/Projets R/Tidytuesday/TyT2019/W34/eng FINAL.png')
```
Voici ce que ça donne:

<br><br>
```{r echo=FALSE, out.width='100%', fig.align='center'}
image_read('~/Documents/ENTREPRISE/Projets R/Tidytuesday/TyT2019/W34/fra FINAL.png')
```
<br><br>


**Conclusion**

Même si la grande majorité des bombes déployées par les États-Unis l'on été pour des raisons d'entrainement dans des zones contrôlées, cette technologie a déjà démontré à quelle point elle peut être destructrice.

<br><br>

Alors, tu veux en savoir plus sur ma démarche? Un épisode de [podcast](johaniefournier.com/category/podcast/) sera bientôt disponible dans lequel je t'explique toute la réflexion et les concepts de data visualisation qui ont menés à la création de cette viz.

